Inventaris van de collectie Gedrukte Staatsstukken, 1792-1819
Nationaal Archief, Den Haag
Gedrukte Staatsstukken
oudste stuk - jongste stuk: 1792-1819
H23216
79 inventarisnummer(s); 5,60 meter
Nationaal Archief, Den Haag
Raadpensionaris der Bataafse Republiek; Staatsbewind der Bataafse Republiek; Staatsraad; Staatssecretarie; Uitvoerend Bewind der Bataafse Republiek
Dit archief is gevormd uit restanten Gedrukte Staatsstukken, die nog niet bij de archieven waartoe ze behoren zijn ondergebracht. Het gaat hierbij om een verzameling publicaties, resoluties, besluiten, circulaires, formulieren, notulen, reglementen en instructies van landelijke besturen, voor de jaren 1792-1819, en indices daarop.
Archiefvorming
Geschiedenis van het archiefbeheer
Belangrijke documenten, welke een grote verspreiding behoefden, werden ook in de 18e en 19e eeuw gedrukt. Dit gold met name voor wetten, reglementen en instructies, maar evenzeer voor de gewone resoluties van de nationale en gewestelijke besturen. In de loop van de 19e en 20e eeuw verwierf het Algemeen Rijksarchief een omvangrijke collectie van deze documenten. Het merendeel daarvan is vernietigd, zijnde dubbel, of verdeeld over archiefdiensten en bibliotheken. Een restant is achtergebleven en bij de verhuizing van het Algemeen Rijksarchief naar een nieuw gebouw in 1979 verspreid aangetroffen: hetzij ongeïnventariseerd achter archieven, hetzij ongecatalogiseerd in de bibliotheek. Dit restant, aangevuld met een aanwinst uit 1982, verkregen van de bibliotheek van de Tweede Kamer, is hierna voorlopig beschreven.
Het is de bedoeling dat deze documenten te gelegener tijd zullen worden gevoegd bij de archieven waartoe ze behoren.
De verwerving van het archief
De rechtstitel is (nog) onbekend
De rechtstitel is (nog) onbekend.
Aanwijzingen voor de gebruiker
Openbaarheidsbeperkingen
Volledig openbaar.
Materiële beperkingen
Het archief kent geen beperkingen voor het raadplegen van stukken als gevolg van slechte materiële staat.
Aanvraaginstructie
Openbare archiefstukken kunnen online worden aangevraagd en gereserveerd. U kunt dit ook via de terminals in de studiezaal van het Nationaal Archief doen. Om te kunnen reserveren dient u de volgende stappen te volgen:
Creëer een account of log in.
Selecteer in de archiefinventaris een archiefstuk.
Klik op ‘Reserveer’ en kies een tijdstip van inzage.
Verwant materiaal
Beschikbaarheid van kopieën
Inventarisnummers van dit archief zijn niet in kopievorm beschikbaar
Beschrijving van de series en archiefbestanddelen
- "Instructiën en instructies", verzameling publicaties, resoluties, besluiten, circulaires, formulieren, reglementen en instructies van landelijke besturen, merendeels gedrukt, gemerkt A-H., 1792-1819; 1-8; 8 banden
  Aanwinst 1913
  - 1792-1810 nrs. 1-68, 1; A
  - 1806 juni - 1807 feb., nrs. 1-86, 2; B
  - 1807 mrt. - 1807 dec., nrs. 1-83, 3; C
  - 1808 jan. - 1809 dec., nrs. 1-43, 4; D
  - 1808 mrt. - 1810 juli, nrs. 1-25, 5; E
  - 1813 dec. - 1814 juli, nrs. 1-125, 6; F
  - 1815 jan. - 1816 dec., nrs. 1-47, 7; G
  - 1817 jan. - 1819 mei, nrs. 1-134, 8; H
- "Reglementen en instructiën", verzameling publicaties, resoluties, besluiten, circulaires, formulieren, reglementen en instructies van landelijke besturen, gedrukt., 1806-1814; 9-13; 5 banden
  - 1806, nrs. 1-65, 9
  - 1807, nrs.1-111, 10
  - 1808, nrs. 1-30, 11
  - 1809-1810, nrs. 1-49, 12
  - 1813-1814, nrs. 1-160, 13
- "Notulen van het Staats-Bewind der Bataafsche Republiek", resoluties van het Staatsbewind, gedrukt., 1801-1805; 14-25; 12 delen
  - 1801 okt. 17-dec., 14
  - 1802 jan.-mrt., 15
  - 1802 apr.-juni, 16
  - 1802 juli-sep., 17
  - 1802 okt.-dec., 18
  - 1803 jan.-apr., 19
  - 1803 mei -aug., 20
  - 1803 sep.-dec., 21
  - 1804 jan.-apr., 22
  - 1804 mei -aug., 23
  - 1804 sep.-dec., 24
  - 1805 jan.-apr. 29, 25
- "Staats-Besluiten der Bataafsche Republiek", resoluties van de Raadpensionaris, gedrukt., 1805-1806; 26-29; 4 delen
  - 1805 apr. 29-aug., 26
  - 1805 sep.-nov., 27
  - 1805 dec., 28
  - 1806 jan.-juni 9, 29
- "Register op de Besluiten van Staat van 17 October 1801 tot 9 Juny 1806", indices op de resoluties van het Staatsbewind en van de Raadpensionaris, gedrukt., 1801-1806; 30; 1 band
- "Decreten en Besluiten van Zijne Majesteit den Koning van Holland", gedrukt., 1806-1807; 31-35; 5 delen
  - 1806 juni 9-dec., 31
  - 1807 jan.-feb., 32
  - 1807 mrt.-apr., 33
  - 1807 mei -juli, 34
  - 1807 aug. -dec., 35
- "Index op de Decreten en Besluiten van den Koning van Holland van 9 Juny 1806 tot ultimo December 1808", gedrukt., 1806-1808; 36; 1 band
- "Notulen van het Wetgevend Ligchaam van het Bataafsche Gemeenebest", resoluties van het Wetgevend Lichaam, met index, gedrukt., 1801-1805; 37-39, 77; 6 delen
  - 1801 nov. 2 - dec. en 1802, 37
  - 1803, 38
  - 1804 en 1805 jan. - april 30, 39
  - Index, 1801-1805, 77
- "Register der Resolutiën van Hun Hoog Mogende, vertegenwoordigende het Bataafsche Gemeenebest", met indices, gedrukt., 1805 mei 15 - 1807 dec.; 40, 78-79; 3 delen
  - 1805 mei 15 - 1806 dec., 40
  - 1806-1807, 78
  - Index, 1806, 79
- "Lijsten van genomen en nog in deliberatie zijnde Besluiten bij het Wetgevend Ligchaam van het Bataafsch Gemeenebest", per kwartaal opgemaakt, gedrukt., 1801 - 1805; 41-43; 3 banden
  Voorheen archief Wetgevend Lichaam, nrs. 56-58
  - 1801 nov. 2 - 1802, 41
  - 1803, 42
  - 1804 - 1805 apr. 30, 43
- Indices op de besluiten van het Wetgevend Lichaam en van Hun Hoog Mogende., 1804-1807; 44; 5 katerns
  Betreft:
  - Indices op de besluiten van het Wetgevend Lichaam, genomen in open en besloten vergaderingen van 15 oktober 1804 tot 30 april 1805, gedrukt. 2 katerns
  - Registers (indices) op de resoluties van Hun Hoog Mogende over 1805 en 1806, gedrukt. 2 katerns.
  - Register (index) op de secrete resoluties van Hun Hoog Mogende over 1807, gedrukt. 1 katern. (Aanwinst 1982)
- Publicatiën en proclamatiën van de Nationale Vergadering, van de Constituerende Vergadering, van het Uitvoerend Bewind, van het Staatsbewind, van de Raadpensionaris en van de Koning van Holland, gedrukt., 1796 - 1810; 45-57; 13 banden
  - 1796-1797, 45
  - 1798, 46
  - 1799, 47
  - 1800, 48
  - 1801, 49
  - 1802, 50
  - 1803, 51
  - 1804, 52
  - 1805, 53
  - 1806, 54
  - 1807, 55
  - 1808, 56
  - 1809-1810 ontbreekt., 57
- "Registers op de Proclamatiën, Publicatiën enz. van de Nationale Vergadering en opvolgende Algemeene Besturen sedert 1 Maart 1796 tot 29 December 1809", gedrukt., 1796-1809; 58; 1 band
- "Register der Publicatiën", indices op de publicatiën en proclamatiën van de Nationale Vergadering en opvolgende algemene besturen, 1796-1810., 59-61; 3 delen
  ex Dassevael lijst II no. 66.
  - 1796-1800, 59
  - 1801-1806 juni 9, 60
  - 1806 juni 5 - 1810, 61
- Alfabetische en numerieke registers op de Franse wetgeving, zoals hoofdzakelijk gepubliceerd in het Bulletin des Lois (342-549) en in Rondonneau (1-6), gedrukt., c. 1812; 62; 1 band
  ex Dassevael lijst II no. 62.
- "Register der Besluiten van de Staatsraad der Bataafsche Republiek", gedrukt., 1805 mei 6 - nov.25; 63; 1 pak
  Incompleet.
- Ambtsinstructies voor secretarissen van Staat en andere hoge functionarissen, nrs. 1-36, gedrukt., 1805-1806; 64; 1 band
- Algemene begrotingen van staatsbehoeften voor de Bataafse Republiek over de jaren 1799-1806, gedrukt., 65; 1 band
- Uitgewerkte en toelichtende staten bij de algemene begrotingen van staatsbehoeften voor de Bataafse Republiek over de jaren 1799-1806, gedrukt., 66-72; 7 delen
  - 1799, 66
  - 1802, 67
  - 1803, 68
  - 1804, 69
  - 1805, 70
  - 1806 gewoon, 71
  - 1806 buitengewoon, 72
- Publicaties en extract-resoluties van de nationale besturen, achtereenvolgens belast met zeezaken, convooien en licenten, gedrukt., 1795-1808; 73-76; 4 banden
  Aanwinst 1948.
  - 1795-1805, 73
  - 1801-1806, 74
  - 1801-1806, 75
  - 1807-1808, 76